臺灣高等法院民事裁定
111年度抗字第1198號
抗  告  人  謝裕凱    

上列抗告人因與相對人王建國間確定訴訟費用額事件，對於中華
民國111年6月30日臺灣桃園地方法院111年度事聲字第31號所為
裁定提起抗告，本院裁定如下：
    主  文
抗告駁回。
抗告費用由抗告人負擔。
    理  由
按司法事務官處理事件所為之處分，與法院所為者有同一之效
  力。當事人對於司法事務官處理事件所為之終局處分，得於處
  分送達後十日之不變期間內，以書狀向司法事務官提出異議。
  司法事務官認前項異議有理由時，應另為適當之處分；認異議
  為無理由者，應送請法院裁定之。法院認第一項之異議為有理
  由時，應為適當之裁定；認異議為無理由者，應以裁定駁回之
  。民事訴訟法第240條之3、第240條之4第1至3項定有明文。復
  按當事人對司法事務官所為支付命令以外之終局處分不服，提
  出異議，司法事務官認其異議有不合法事由時，因該異議之性
  質與抗告類似，故應準用有關抗告之規定，依民事訴訟法第49
  5條之1準用第442條之規定，司法事務官認異議不合法者，得
  逕以裁定駁回（本院暨所屬法院99年法律座談會民事類提案第
  37號研討結果參照）。
經查，原法院司法事務官於民國110年11月10日，以110年度司
  他字第45號裁定處分，抗告人應向原法院繳納之訴訟費用額確
  定為新臺幣（下同）22萬5,462元本息（下稱確定訴訟費處分
  ），該處分於110年11月17日送達抗告人，惟抗告人遲至111年
  3月11日始以書狀向原法院提出異議，已逾提起異議之不變期
  間，原法院司法事務官乃於111年3月23日，以110年度司他字
  第45號裁定處分駁回抗告人之異議（下稱原處分），原處分於
  111年3月31日送達抗告人，抗告人不服於111年4月8日提出異
  議，原法院認無理由於111年6月30日裁定駁回抗告人之異議（
  下稱原裁定），有確定訴訟費處分、送達證書、民事異議狀、
  原處分、民事異議狀、原裁定等可參（見原法院110年度司他
  字第45號卷第23-24、26、30-32、36、38頁，原法院111年度
  事聲字第31號卷第6-12、62-64、66頁），經核於法尚無不符
  。
抗告意旨以：本案實為相對人夫妻詐欺伊，且伊已經破產，確
  定訴訟費處分判伊繳予國庫22萬5,462元，實對伊一大懲罰，
  伊不僅被詐欺，還要支付高達22萬餘元，伊不服，請求法院開
  庭，請相對人到庭對質，並調查兩造戶頭流向，有無500萬元
  流入伊之戶頭，要查相對人資金流向，伊存款簿中不會有資金
  入帳；另本件支付命令係相對人以偽造文書方式收受，伊不曾
  簽收，且係相對人違約，為何變成伊違約，再次請求法院調查
  相對人與謝燕湄戶頭之資金流向；又因相對人尚積欠伊價款15
  0萬元，且伊未點交系爭房地，故買賣尚未完成，詎相對人竟
  稱伊須賠償500萬元之損害，向原法院聲請核發支付命令，並
  據以聲請對財產為強制執行，顯非合法，爰提起抗告，求為廢
  棄原裁定云云。惟查：抗告人前揭抗告理由均屬本案之實體事
  項，非本件確定訴訟費用額所得審究，且確定訴訟費處分於11
  0年11月17日送達抗告人後，抗告人遲至111年3月11日始以書
  狀向原法院提出異議，已逾提起異議之不變期間，業如前述，
  則原法院司法事務官以此為由而以原處分駁回抗告人之異議，
  揆之前揭說明，於法並無違誤。抗告人不服再提起異議，原裁
  定駁回其異議，核無不合，本件抗告意旨指摘原裁定不當，聲
  明廢棄，為無理由，應予駁回。
據上論結，本件抗告為無理由，爰裁定如主文。
中　　華　　民　　國　　111 　年　　9 　　月　　30　　日
                  民事第十一庭  
                        審判長法  官  李慈惠
                              法  官  吳燁山
                              法  官  謝永昌
正本係照原本作成。
不得再抗告。
中　　華　　民　　國　　111 　年　　9 　　月　　30　　日
 　　　　　　　　　　　　     書記官　王增華